臺灣桃園地方法院刑事判決　　　　　　100年度簡上字第526號
上　訴　人　臺灣桃園地方法院檢察署檢察官
被　　　告　周玉
上列上訴人因被告妨害名譽案件，不服中華民國100 年8 月10日
本院100 年度壢簡字第1629號第一審刑事簡易判決（聲請簡易判
決處刑書案號：臺灣桃園地方法院檢察署100 年度偵字第13570
號），提起上訴，本院管轄之第二審合議庭判決如下：
    主      文
上訴駁回。
    事實及理由
一、本案經本院管轄之第二審合議庭審理結果，認原審以被告周
    玉犯刑法第309 條第1 項之公然侮辱罪，判處拘役25日，
    如易科罰金，以新臺幣（下同）1,000 元折算1 日，經核其
    認事用法及量刑均無不當，應予維持，並引用原審刑事簡易
    判決書所記載之事實及理由（如附件所示）。證據方面另補
    充：被告於本院審理時之自白。
二、上訴人上訴意旨略以：被告犯後仍堅稱沒有玩過「天堂」網
    路遊戲，至今已屆1 年餘，被告仍飾詞狡辯企圖脫罪，使告
    訴人名譽受損，原判決應有過輕情事。惟按法官於有罪判決
    如何量處罪刑，甚或是否宣告緩刑，均為實體法賦予審理法
    官裁量之刑罰權事項，法官行使此項裁量權，自得依據個案
    情節，參酌刑法第57條所定各款犯罪情狀之規定，於法定刑
    度內量處被告罪刑；除有逾越該罪法定刑或法定要件，或未
    能符合法規範體系及目的，或未遵守一般經驗及論理法則，
    或顯然逾越裁量，或濫用裁量等違法情事之外，並不得任意
    指摘其量刑違法，最高法院80年台非字第473 號、75年台上
    字第7033號、72年台上字第6696號、72年台上字第3647號著
    有判例均可資參照。準此，法官量刑或未諭知緩刑，如非有
    上揭明顯違法之情事，自不得擅加指摘其違法或不當。經查
    ，原審審酌被告犯行致告訴人之人格受損，所為誠屬不該，
    且迄今未能與告訴人達成和解，復審酌被告犯後猶飾詞狡辯
    ，犯後態度欠佳，併考量被告犯罪之動機、目的、手段等一
    切情狀，量處拘役25日，並諭知易科罰金折算標準，經核原
    審已就被告各項科刑情狀予以審究，且就上訴意旨指摘被告
    犯後態度不佳乙節，業經原審於量刑時加以審酌在案，從而
    ，原審參酌上情所為之量刑應屬妥適，並無上訴人所指量刑
    過輕之情事存在。執此，原審認事用法並無不當，經核並無
    不合，是上訴人提起本件上訴，為無理由，應予駁回。
據上論斷，應依刑事訴訟法第455 條之1 第1 項、第3 項、第
368 條、第373 條，判決如主文。
本案經檢察官陳淑蓉到庭執行職務。
中    華    民    國   100    年    12    月    30    日
                  刑事第六庭  審判長法  官  錢建榮
                                    法  官  王鐵雄
                                    法  官  游智棋
以上正本證明與原本無異。
本件依法不得上訴。
                                    書記官  陳育萱
中    華    民    國   100    年    12    月    30    日
附錄本案論罪科刑法條：
中華民國刑法第309條
（公然侮辱罪）
公然侮辱人者，處拘役或3 百元以下罰金。
以強暴犯前項之罪者，處1 年以下有期徒刑、拘役或5 百元以下
罰金。